臺灣宜蘭地方法院刑事判決　　　　　　　 96年度訴字第144號
公　訴　人　臺灣宜蘭地方法院檢察署檢察官
被　　　告　甲○○
　　　　　　　　　　（現在臺灣宜蘭看守所羈押中）
選任辯護人　林國漳律師
上列被告因毒品危害防制條例案件，經檢察官提起公訴（96年度
偵字第696號），本院判決如下：
    主  文
甲○○販賣第二級毒品，累犯，處有期徒刑柒年貳月，附表七所
示之物沒收之，因販賣第二級毒品所得之新台幣玖仟元沒收之，
如全部或一部不能沒收時，以其財產抵償之。
    事  實
一、甲○○前因竊盜案件，經本院於民國92年4月30日，以92年
    度易字第129號刑事判決判處有期徒刑7月，嗣經臺灣高等法
    院於92年7月15日，以92年度上易字第1561號刑事判決駁回
    上訴確定，於93年5月14日執行完畢出監。詎其猶不知悔改
    ，明知毒品危害防制條例明定第二級毒品安非他命（下稱安
    非他命）不得販賣，竟基於反覆販賣安非他命之單一決意，
    自95年8月間某日時起，以其所有之電話號碼0000000000、
    0000000000號之行動電話，作為對外聯絡之工具，向姓名、
    年籍不詳綽號「阿兄」之成年男子多次販入安非他命後，於
    95年9月間及96年2月6日往前1星期內某日時，於附表一至附
    表六所示之時間、地點，多次販賣安非他命予戊○○、庚○○、乙○○、己○○、丁○○、辛○○。嗣甲○○於96 年2
    月6日上午9時30分許，為警在宜蘭縣五結鄉○○路8號1樓拘
    提到案。
二、案經宜蘭縣警察局宜蘭分局報請臺灣宜蘭地方法院檢察署檢
    察官偵查起訴。
    理  由
一、訊據被告張明濬於本院審理中，對於其多次販賣毒品安非他
    命予戊○○、庚○○、乙○○、己○○、丁○○、辛○○等
    人之事實均坦承不諱（參見本院卷第106頁），經查：
  (一)就被告販賣毒品與戊○○、庚○○、乙○○、己○○之情節
    ，業據證人戊○○（參見96年度偵字第696號卷【下稱偵卷
    】第33、34頁96年2月6日偵訊筆錄）、庚○○（參見偵卷第
    24、25頁96年2月6日偵訊筆錄）、乙○○（參見偵卷第50、
    51頁96年2月6日偵訊筆錄）、己○○（參見偵卷第41、42頁
    96年2月6日偵訊筆錄）於偵訊中先後證述在卷，復有被告持
    用0000000000號行動電話與戊○○、庚○○、乙○○、己○○聯繫販賣毒品之通聯紀錄在卷可參（參見警卷第27、31、
    49頁），是被告就附表一至附表四之販賣毒品犯行堪以認定
    。
  (二)就被告販賣丁○○毒品之情節，丁○○前於偵訊中證稱以
    0000000000號行動電話號碼與被告聯絡後，以新台幣（下同
    ）1,000元之價格，向被告購買毒品安非他命1次等情（參見
    偵卷第60、61頁96年2月6日偵訊筆錄）。嗣於本院審理中，
    證人丁○○關於購買毒品之情節，於交互詰問程序中，初稱
    係與被告各出資1,000元以合資購買毒品安非他命2 、3次，
    嗣又改稱95年9月18日以2,000元之價格獨資購買安非他命1
    次云云（參見本院卷第98頁至第101頁），對於其係向被告
    購買或係合資購買安非他命一節，證人丁○○於辯護人、檢
    察官之詰問中，其證詞多次翻異，前後不一，要難予以採信
    。復參酌證人丁○○與被告於95年9月18日通訊監察譯文所
    示（參見警卷第38頁），證人丁○○以2,000價格向被告洽
    詢購買安非他命事宜。以證人丁○○前於偵訊中，對於其向
    被告購買毒品之時間、次數、地點均已證述明確，故以證人
    丁○○於偵訊中之證述較為可信，被告關於附表五販賣毒品
    之犯行堪以認定。
  (三)就被告販賣辛○○毒品之情節，辛○○前於偵訊中證稱以
    0000000000、0000000000號行動電話號碼與被告聯絡後，於
    95 年9月間以每次約1,000元之價格，向被告購買4、5次安
    非他命，並約在被告位於宜蘭縣羅東鎮租屋處交貨等情（參
    見偵卷第89、90頁96年2月6日偵訊筆錄）。嗣於本院審理中
    ，亦證稱以1,000元之價格購買4、5次安非他命，惟僅有其
    中3次拿到安非他命等語（參見本院卷104、105頁96年6月21
    日審判筆錄），復有被告與辛○○聯絡購買毒品通訊監察譯
    文在卷可佐（參見警卷第16、17頁），是被告關於附表六販
    賣毒品之犯行堪以認定。綜上所述，本件事證明確，被告販
    賣毒品安非他命之犯行足堪認定，應依法論科。
二、核被告所為，係犯毒品危害防制條例第4條第2項販賣第二級
    毒品罪。再按刑事法若干犯罪行為態樣，本質上原具有反覆
    、延續實行之特徵，立法時既予特別歸類，定為犯罪構成要
    件之行為要素，則行為人基於概括之犯意，在密切接近之一
    定時、地持續實行之複次行為，倘依社會通念，於客觀上認
    為符合一個反覆、延續性之行為觀念者，於刑法評價上，即
    應僅成立一罪。學理上所稱「集合犯」之職業性、營業性或
    收集性等具有重複特質之犯罪均屬之，例如經營、從事業務
    、收集、販賣、製造、散布等行為概念者是。檢察官起訴意
    旨認被告數次販賣毒品安非他命之行為，在行為概念上，應
    評價認係包括一罪，本院參酌被告以電話與戊○○、庚○○
    、乙○○、己○○、丁○○、辛○○等人聯絡後，再親自交
    付毒品與購買毒品之人之行為模式均屬一致，且於短時間內
    多次為之，以被告在密切接近之一定時間及空間內反覆從事
    買賣毒品之行為，於行為概念上，應認係集合犯之包括一罪
    關係。查被告前因竊盜案件，經本院以92年度易字第129號
    刑事判決判處有期徒刑7月，嗣經臺灣高等法院以92 年度上
    易字第1561號刑事判決駁回上訴確定，於93年5 月14日執行
    完畢出監等情，有卷附臺灣高等法院被告全國前案紀錄表可
    按，其受有期徒刑之執行完畢，5年內再犯法定刑有期徒刑
    以上之本罪，為累犯，依法加重其刑。爰審酌被告違反法令
    ，販賣戊○○等人有足以導致精神障礙及生命危險之成癮性
    毒品安非他命，依其犯罪之手段、販賣毒品之次數，及犯罪
    後坦承犯行等一切情狀，量處如主文所示之刑，以示懲儆。
    附表七所示之行動電話話機，為供被告販賣毒品所用之聯絡
    工具（均不含SIM卡，因行動電話門號SIM卡，係使用者向電
    信業者申請租用而僅取得其使用權，並非申請使用者所有，
    僅就話機部分沒收，門號SIM 卡不得宣告沒收，此有最高法
    院92年度台上字第6836號判決意旨可資參照），雖未扣案，
    但不能證明業已滅失，均依毒品危害防制條例第19條第1項
    宣告沒收。被告就附表一至六所示被告販賣第二級毒品之所
    得總計有9,000元，應依毒品危害防制條例第19條第1項之規
    定宣告沒收，如全部或一部不能沒收時，則以其財產抵償之
    。另被告於查獲時扣得之0000000000號行動電話SIM卡與分
    裝袋3小包，被告否認為供販毒所用之物，復依卷內資料，
    並無積極證據與被告販賣毒品犯行有關，爰不為沒收之諭知
    。
三、公訴意旨另以：
　(一)被告自95年9月1日起至95年9月30日間某日時，在宜蘭縣冬
  　山鄉地區，以3,000元之價格，販賣安非他命予丙○○1次。
　(二)按犯罪事實應依證據認定之，無證據不得認定其犯罪事實，
  　又被告之自白，不得作為有罪判決之唯一證據，仍應調查其
　  他必要之證據，以察其是否與事實相符，刑事訴訟法第154
    條第2項、第156條第2項分別定有明文。又刑事訴訟法上認
    定犯罪事實所憑之證據，雖不以直接證據為限，間接證據亦
    包括在內，然而無論直接證據或間接證據，其為訴訟上之證
    明，須於通常一般之人均不致有所懷疑，而得確信其為真實
    之程度者，始得據為有罪之認定，惟採用間接證據時，必其
    所成立之證據，在直接關係上，雖僅足以證明他項事實，而
    採此他項事實，本於推理之作用，足以證明待證事項者，方
    為合法，若係憑空之推想，則尚非間接證據，且如未發現相
    當證據，或證據不足以證明，自不能以推測或擬制之方法，
    以為裁判之基礎，，最高法院分別著有76年台上字第4986號
    、32年上字第67號、40年台上字第86號判例可資參照。
  (三)查證人丙○○前於警訊中即否認有向被告購買毒品安非他命
    事實，嗣於偵查中檢察官就此部分並未傳訊丙○○予以說明
    。再於本院審理中，證人丙○○亦證稱並無向被告購買毒品
    安非他命等情（參見本院卷第102、103頁96年6月21日審判
    筆錄）。復依卷附丙○○使用之0000000000號行動電話與被
    告使用之0000000000號行動電話之於95年9月16日晚間8時51
    分23秒通訊監察譯文（參見警卷43頁），證人丙○○於警訊
    及本院審理中否認與被告該段通話內容。再就該上開通訊監
    察內容，其內容如下：
    「A（0000000000）：喂！阿賢嗎？
      B（0000000000）：喂！是。
　　　A：我大哥說他晚上為打給你。
　　　B：你告訴他快一點，我這裡人家要3個啦。
　　　A：好OK。」
　　依上開通訊內容觀之，0000000000行動電話使用者於通話中
  　僅提及「3個」，但該「3個」之意為何？是否為毒品安非他
    命之代號，並無其他積極證據佐證，且該內容亦無提及購買
    之金額、數量、交易之地點等情，是尚難僅該通訊監察內容
    遽認係丙○○與被告商議購買毒品之事宜。綜上所述，公訴
    人所舉之證據，不足以證明被告確有販賣毒品安非他命予丙○○之事實。此外復查無任何積極證據，足認被告確有此部
    分之犯行。惟公訴意旨認被告此部份之犯行與前揭論罪科刑
    部分，係包括一罪之關係，爰不另為無罪之諭知，附此敘明
    。
據上論斷，應依刑事訴訟法第299條第1項前段，毒品危害防制條
例第4條第2項、第19條第1項，刑法第11條前段、第47條第1項，
判決如主文。
本案經檢察官吳廣莉到庭執行職務
中　　華　　民　　國　　96　　年　　7 　　月　　5 　　日
                　刑事第四庭  審判長法  官  謝佩玲
                                    法  官  蘇錦秀
                                    法  官  辜漢忠
以上正本證明與原本無異。
如不服本判決應於收受本判決後10日內向本院提出上訴書狀，並
應敘述具體理由。若未敘述理由者，應於上訴期間屆滿後20日內
向本院補提理由書狀(均須按他造當事人之人數附繕本)。
                                    書記官  許麗汝
中　　華　　民　　國　　96　　年　　7 　　月　　6 　　日
附表一（戊○○部分）
┌─────┬────┬──────┬──────┬────┬─────┐
│交易時間  │  次數  │  交易地點  │  交易物品  │  金額  │  備  註  │
├─────┼────┼──────┼──────┼────┼─────┤
│95年9月間 │  2次   │宜蘭縣冬山鄉│安非他命    │1,000元 │被告以0926│
│某日時    │        │丸山路路邊  │            │        │535707號行│
│          │        │            │            │        │動電話號碼│
│          │        │            │            │        │與戊○○使│
│          │        │            │            │        │用之093057│
│          │        │            │            │        │9885號行動│
│          │        │            │            │        │電話聯絡後│
│          │        │            │            │        │，由被告親│
│          │        │            │            │        │自交付毒品│
│          │        │            │            │        │，並向林國│
│          │        │            │            │        │雄收取交易│
│          │        │            │            │        │毒品之價金│
│          │        │            │            │        │，惟於95年│
│          │        │            │            │        │9月14日該 │
│          │        │            │            │        │次交易因林│
│          │        │            │            │        │國雄攜帶金│
│          │        │            │            │        │錢不夠而未│
│          │        │            │            │        │交易成功。│
├─────┴────┴──────┴──────┴────┴─────┤
│犯罪所得總計：1,000元                                                 │
└───────────────────────────────────┘
附表二（庚○○部分）
┌─────┬────┬──────┬──────┬────┬─────┐
│交易時間  │  次數  │  交易地點  │  交易物品  │  金額  │  備  註  │
├─────┼────┼──────┼──────┼────┼─────┤
│96年9月間 │1次     │宜蘭縣羅東鎮│安非他命    │1,000元 │被告以0926│
│某日時    │        │六福診所斜對│            │        │535707號行│
│          │        │面          │            │        │動電話號碼│
│          │        │            │            │        │與庚○○使│
│          │        │            │            │        │用之091610│
│          │        │            │            │        │6799號行動│
│          │        │            │            │        │電話聯絡後│
│          │        │            │            │        │，由被告親│
│          │        │            │            │        │自交付毒品│
│          │        │            │            │        │，並向簡阿│
│          │        │            │            │        │河收取交易│
│          │        │            │            │        │毒品之價金│
│          │        │            │            │        │。        │
├─────┴────┴──────┴──────┴────┴─────┤
│犯罪所得總計：1,000元                                                 │
└───────────────────────────────────┘
附表三（乙○○部分）
┌─────┬────┬──────┬──────┬────┬─────┐
│交易時間  │  次數  │  交易地點  │  交易物品  │  金額  │  備  註  │
├─────┼────┼──────┼──────┼────┼─────┤
│95年9月間 │  3、4次│宜蘭縣羅東鎮│安非他命    │1,000元 │被告以0926│
│某日時    │        │某超市      │            │        │535707號行│
│          │        │            │            │        │動電話號碼│
│          │        │            │            │        │與乙○○使│
│          │        │            │            │        │用之098719│
│          │        │            │            │        │601號行動 │
│          │        │            │            │        │電話聯絡後│
│          │        │            │            │        │，由被告親│
│          │        │            │            │        │自交付毒品│
│          │        │            │            │        │，惟乙○○│
│          │        │            │            │        │尚未給付購│
│          │        │            │            │        │買毒品價金│
│          │        │            │            │        │。        │
└─────┴────┴──────┴──────┴────┴─────┘
附表四（己○○部分）
┌─────┬────┬──────┬──────┬────┬─────┐
│交易時間  │  次數  │  交易地點  │  交易物品  │  金額  │  備  註  │
├─────┼────┼──────┼──────┼────┼─────┤
│95年間9月 │2次     │宜蘭縣羅東鎮│安非他命    │1,000元 │被告以0926│
│間某日時、│        │屈臣士      │            │        │535707號行│
│96 年2月6 │        │            │            │        │動電話號碼│
│日往前1星 │        │            │            │        │與己○○使│
│期內某日時│        │            │            │        │用之09530 │
│          │        │            │            │        │76756號行 │
│          │        │            │            │        │動電話聯絡│
│          │        │            │            │        │後，由被告│
│          │        │            │            │        │親自交付毒│
│          │        │            │            │        │品，並向游│
│          │        │            │            │        │素娥收取交│
│          │        │            │            │        │易毒品之價│
│          │        │            │            │        │金。      │
├─────┴────┴──────┴──────┴────┴─────┤
│犯罪所得總計：2,000元                                                 │
└───────────────────────────────────┘
附表五（丁○○部分）
┌─────┬────┬──────┬──────┬────┬─────┐
│交易時間  │  次數  │  交易地點  │  交易物品  │  金額  │  備  註  │
├─────┼────┼──────┼──────┼────┼─────┤
│95年9月18 │  1次   │宜蘭縣羅東鎮│安非他命    │2,000元 │被告以0926│
│日        │        │萬長春橋    │            │        │535707號行│
│          │        │            │            │        │動電話號碼│
│          │        │            │            │        │與丁○○使│
│          │        │            │            │        │用之09277 │
│          │        │            │            │        │3383號行動│
│          │        │            │            │        │電話聯絡後│
│          │        │            │            │        │，由被告親│
│          │        │            │            │        │自交付毒品│
│          │        │            │            │        │，並向林俊│
│          │        │            │            │        │豪收取交易│
│          │        │            │            │        │毒品之價金│
│          │        │            │            │        │。        │
├─────┴────┴──────┴──────┴────┴─────┤
│犯罪所得總計：2,000元                                                 │
└───────────────────────────────────┘
附表六（辛○○部分）
┌─────┬────┬──────┬──────┬────┬─────┐
│交易時間  │  次數  │  交易地點  │  交易物品  │  金額  │  備  註  │
├─────┼────┼──────┼──────┼────┼─────┤
│95年9月間 │  4、5次│被告位於宜蘭│安非他命    │1,000元 │被告以0926│
│某日時    │        │縣羅東鎮租屋│            │        │535707號行│
│          │        │處          │            │        │動電話號碼│
│          │        │            │            │        │與辛○○使│
│          │        │            │            │        │用之09225 │
│          │        │            │            │        │77618、09 │
│          │        │            │            │        │00000000號│
│          │        │            │            │        │行動電話聯│
│          │        │            │            │        │絡後，由被│
│          │        │            │            │        │告親自交付│
│          │        │            │            │        │毒品，並向│
│          │        │            │            │        │辛○○收取│
│          │        │            │            │        │交易毒品之│
│          │        │            │            │        │價金，惟僅│
│          │        │            │            │        │有其中3次 │
│          │        │            │            │        │交易成功。│
├─────┴────┴──────┴──────┴────┴─────┤
│犯罪所得總計：3,000元                                                 │
└───────────────────────────────────┘
附表七
┌─────┬─────────────────────────────┐
│  編  號  │   物  品  名  稱                                         │
├─────┼─────────────────────────────┤
│  一      │甲○○所有供販賣毒品所用之行動電話壹具（內插0000000000號行│
│          │動電話SIM卡，SIM卡部分不沒收。）                          │
├─────┼─────────────────────────────┤
│  二      │甲○○所有供販賣毒品所用之行動電話壹具（內插0000000000號行│
│          │動電話SIM卡，SIM卡部分不沒收。）                          │
└─────┴─────────────────────────────┘
附錄本案論罪科刑法條全文：
毒品危害防制條例第4條第2項
製造、運輸、販賣第二級毒品者，處無期徒刑或7年以上有期徒
刑，得併科新臺幣7百萬元以下罰金。
